【裁判字號】    95,交抗,729
【裁判日期】    950927
【裁判案由】    違反道路交通管理處罰條例
【裁判全文】
臺灣高等法院交通事件裁定             95年度交抗字第729號
抗  告  人
即  異議人
即受處分人  甲○○
上列抗告人因違反道路交通管理處罰條例案件，不服臺灣板橋地
方法院，中華民國95年 7月25日所為裁定（95年度交聲字第1131
號），提起抗告，本院裁定如下：
    主  文
抗告駁回。
    理  由
一、按汽車駕駛人，行經有燈光號誌管制之交岔路口闖紅燈者，
    處一千八百元以上五千四百元以下罰鍰，並記違規點數三點
    ，原處分機關裁決時之道路交通管理處罰條例第五十三條、
    第六十三條第一項第三款分別定有明文（嗣該條例第五十三
    條於九十四年十二月二十八日增列第二項，而將原條文改為
    第一項，並於九十五年七月一日施行，惟條文內容並未變更
    ，另該條例第六十三條第一項第三款則未修正，併予指明）
    。
二、原裁定略以：異議人即受處分人甲○○於民國（下同）九十
    五年五月十七日上午九時十分許，駕駛車號４１７－ＭＴ號
    營業小客車，行經臺北市○○路與瑞光路路口時，因紅燈左
    轉，屬駕車行經有燈光號誌管制之交岔路口闖紅燈之違規行
    為，經臺北市政府警察局內湖分局交通分隊員警當場舉發，
    有臺北市政府警察局舉發違反道路交通管理事件通知單附卷
    可稽。異議人雖聲明異議稱：伊在行經臺北市○○路與瑞光
    路交岔路口之前，即已駛入基湖路上ＢＥＮＱ大樓之車道，
    讓客人下車後，再沿著車道駛進瑞光路，當時瑞光路行向之
    號誌為綠燈，伊並無紅燈左轉之違規行為，且ＢＥＮＱ大樓
    之車道出口亦無只准右轉之標誌，自可從該車道駛入瑞光路
    云云。惟證人即舉發本案之臺北市政府警察局內湖分局交通
    分隊小隊長夏傑峰於原審訊問時結證稱：「‧‧‧當時異議
    人是從基湖路左轉瑞光路，是從第二個車道左轉瑞光路。當
    時基湖路的號誌燈是紅燈‧‧‧。（你是否能確定異議人是
    從基湖路直接左轉瑞光路？）我確實記得。因為我是在看機
    車有無從基湖路先騎到瑞光路底的ＢＥＮＱ大樓前的待轉區
    。所以如果有機車從ＢＥＮＱ大樓前騎過來的話，基湖路的
    方向就是紅燈。（是否有看到異議人從基湖路左邊第二個車
    道左轉到瑞光路的整個過程？）有。‧‧‧我沒有看到他（
    指異議人）從ＢＥＮＱ大樓的車道開出來，且我確定（攔停
    時）他沒有跟我提過他是從車道開出來的」等語明確，證人
    夏傑峰係依法執行職務之警員，與異議人並無怨隙仇恨，衡
    情當無胡亂指摘反自陷偽證罪責之理，而異議人亦自承：伊
    駛入瑞光路時，基湖路行向之號誌為紅燈等語不諱，則異議
    人確有紅燈左轉之違規行為，已堪認定。至異議人雖辯稱：
    伊係從ＢＥＮＱ大樓之車道駛入瑞光路云云，然與證人上開
    證詞不符，洵屬事後卸責之詞，無足憑信。另異議人在舉發
    違反道路交通管理事件通知單上簽名與否，並不影響其違規
    行為之認定，異議人所稱：警察當時並未告知如果不服舉發
    可以不簽名，所以伊才會在舉發通知單上簽名乙節，與其違
    規駕駛行為無涉，亦不得據此指摘本案裁決有何違法可言。
    綜上，異議人確有駕車行經有燈光號誌管制之交岔路口闖紅
    燈即紅燈左轉之違規行為，堪予認定。從而原處分機關依道
    路交通管理處罰條例第五十三條之規定，對異議人裁以罰鍰
    二千七百元，並記違規點數三點，於法並無違誤，應予維持
    ，而駁回異議人聲明異議。
三、抗告意旨略以：本人一直強調從未由基湖路左轉瑞光路，與
    交通警員間一定有一人說謊，請調閱當日錄影帶以證明之云
    云，惟按交通警員製單舉發違反道路交通管理處罰條例所列
    之違規行為，乃公務員基於職務上權力，依法就特定之具體
    事件所為具公法上效果之單方行政行為，基於公務員為公法
    上行為具有公信力之原則，該行政處分當可被推定為真正。
    本件抗告人空言否認在基湖路左轉瑞光路之違規事實，惟均
    未提出任何事證，足以使人對於員警舉發事由產生合理之懷
    疑。此外，抗告人復未指明究有何單位、機關在該處設有監
    視器？而依抗告人於原審所附照片，亦未能觀見該處確有路
    口監視器之設置，本院無從據以查詢、調閱，是本件抗告為
    無理由，應予駁回。
四、據上論結，應依道路交通案件處理辦法第26條，刑事訴訟法
    第412條，裁定如主文。
中    華    民    國    95    年    9     月    27    日
                  交通法庭審判長法  官  蔡  長  溪
                                法  官  林  俊  益
                                法  官  陳  春  秋
以上正本證明與原本無異。
不得再抗告。
                                書記官  李  家  敏
中    華    民    國    95    年    9     月    28    日


司法院資訊處製作；財團法人民間司法改革基金會備份。
